---
title: "Introdução R"
author: "Matheus"
date: "28 de novembro de 2018"
output: 
  html_document:
    toc: true
    theme: united
---

```{r setup, include=FALSE}
knitr::opts_chunk$set(echo = TRUE)
```

## Introdução ao R

Esse documento tem como objetivo introduzir conceitos b?sicos da linguagem de programa??o R. O texto aborda conceitos te?ricos mas o enfoque ? majoritariamente pr?tico. Esse material foi elaborado em R Markdown. Segue o link link do projeto R para consulta:

<https://cran.r-project.org>
<https://www.r-project.org/doc/bib/R-books.html>

Alguns exemplos preliminares:
```{r cars}
print('Hello world!')

1+1

1:4 + 5:8

sum(1:4)

c(4,5,6)

data.frame(x = 1:4, banana = paste("teste", 12:19, sep = ""))

c('teste','teste2')

paste('teste','teste2', sep = "_")

paste(c('teste','teste2'), collapse = "_")

plot(1:4, pch = 19, col = "red")

table(sample(1:100, replace = T))

summary(rnorm(100))

sapply(1:10, sqrt)

plot(data.frame(x = 1:100, y = (1:100)^2 +10))




ggplot2::ggplot(data = data.frame(x = 1:100, y = (1:100)^2 +10), ggplot2::aes(x= x, y= y)) + ggplot2::geom_point() + ggplot2::stat_smooth(method = "lm") +  ggplot2::stat_smooth(method = "loess")

ggplot2::ggplot(data = data.frame(x = 1:100, y = (1:100)^2 +10), ggplot2::aes(x= x, y= y)) + ggplot2::geom_point() +  ggplot2::stat_smooth(method = "loess")



lm(sqrt(y)~ x, data = data.frame(x = 1:100, y = (1:100)^2 +10))


```

**Run shiny example


<br>

## Tipos de Objetos

No R temos os seguintes objetos:

* vectors of numeric(real) or complex values: 
    + ` 1:4`

* vectors of logical values: 
    + `c(TRUE,TRUE,FALSE)`

* vectors of character strings:
    + `letters[1:4]`
* lists:
    + `list(a = 1:4, b = c("a","b"))`

* functions:
    + `square_x <- function(x) x^2`

* expressions:
    + `formula(y ~ x)`


## Operações Vetoriais

## Assign Operator

```{r}
assign('x', 1:4)

x

(x <- 1:4)

(x = 1:4)

(1:4 -> x)

## Global

(x <<- 1:4)

(1:4 ->> x)

```


## Leitura de dados

## Manipulação de Dados

## Tidyverse